# 请教各位老师，关于申报报表与年报的差异如何处理？

提问人：qxbdzh 时间：2013-10-31 10:03:21
请教各位老师一个问题。公司以前年度收到一笔政府补助 500 万元， 2012 年度完工转固定资产，根据老的《企业会计制度》的规定，公司将该项政府补助转入资本公积（按老制度规定处理）。如果公司决定 2013 年初执行新准则，根据新老准则衔接办法，政府补助无需追溯调整，所以在编制 2013 年报中上述 500 万元仍在净资产反映。公司目前计划上新三板，且准备以 2013 年 9 月末净资产进行股改，但在编制一年一期申报报表时，应视同 2012 年即已执行新准则，所以上述资本公积应转入递延收益（负债）反映，所以会造成2012 年末的净资产减少 500 万元。那么公司按 2013 年 9 月末的净资产进行股改，应按哪个做为改制时点的净资产确认？对于年报和申报报表的差异，如何处理？请各位老师不吝赐教。

回答人：chenyiwei
如果因为拟IPO或者拟在新三板挂牌等原因，需按照新准则追溯重编以前年度报表的，则应由公司董事会作出变更所执行的会计制度并追溯到最早申报期初的决议，据此对以前年度报表进行调整并编制申报报表。对于股改净资产问题，基于谨慎性和与变更后的会计准则保持一致的考虑，建议按照新准则确定的基准日净资产为基础折股。